Alberto Fernández Senovilla

PROGRAMADOR FULL-STACK

Actualmente soy un programador Full-Stack sin experiencia. aunque mi trabajo más reciente fue como como auxiliar administrativo. También tengo experiencia como asesor de atención al cliente en varias empresas, así como gestor de redes sociales. Me gusta el trabajo en equipo, aprendo rápido y me adapto a cualquier ambiente de trabajo.

CONTACTO

(+34) 617 713 171 afsenovilla@gmail.com linkedin.com/in/afsenovilla github.com/afsenovilla

HABILIDADES

Adobe Photoshop
Microsoft Office Suite
Desarrollo de redes sociales
Liderazgo de equipos
Redacción de noticias y artículos
Mediación en conflictos

PROGRAMACIÓN

HTML + CSS + JavaScript

MongoDB + MySQL

PHP + Symfony

Angular

React

IDIOMAS

Español Lengua nativa Inglés Nivel C1 Japonés Nivel A1

EXPERIENCIA PROFESIONAL

Boyacá Delivery · Aux. Administrativo

10/2022 - 04/2023

He gestionado una cartera de clientes, fidelizando y ofreciendo nuevos productos de la compañía. También he trabajado en Backoffice gestionando el envío de documentación legal y coordinando la firma de contratos con los clientes.

Emergia Contact Center (Grupo MásMóvil) ·Social Media Manager

03/2017 - 12/2020

He manejado las redes sociales del grupo MásMóvil (Yoigo, MásMóvil, LlamaYa...) a través de la herramienta Chrysalis durante dos años.

Durante este tiempo, también he trabajado como asistente directo de los managers del call center, y también he formado a nuevos asesores para el departamento de Redes Sociales.

Técnicas Reunidas · Delineante Junior

05/2015 - 05/2016

Delineante Junior usando las herramienta Smart P&ID junto con AutoCAD en un proyecto ubicado en Fadhili, desde las oficinas de Técnicas Reunidas en Madrid.

GAME STORE IBERIA · Asesor comercial

12/2011 - 01/2012

Asesor comercial durante la campaña de navidad de 2011 en una tienda GAME. Mi tarea principal consistía en asesorar a los clientes usando mi experiencia y conocimientos profesionales para que adquiriesen el mejor producto acorde a sus intereses.

ESTUDIOS

Educación Secundaria Obligatoria

UPMD Miguel Delibes 2021 - 2022

Auxiliar Administrativo

I.E.S. Sever Ochoa 2005 - 2006 Virtual Community Management

AulaDirecta 04/2016 - 06/2016